【裁判字號】    90,易,2357
【裁判日期】    901026
【裁判案由】    毒品危害防制條例
【裁判全文】
台灣台中地方法院刑事判決                          九十年度易字第二三五七號
    公  訴  人  臺灣臺中地方法院檢察署檢察官
    被      告  甲○○
右列被告因違反毒品危害防制條例案件，經檢察官提起公訴（八十九年度毒偵字第五
七三八號），本院判決如左：
    主  文
甲○○持有第一級毒品，累犯，處有期徒刑伍月，如易科罰金，以佰元折算壹日。
扣案之海洛因毒品壹包（淨重零點壹公克、包裝重零點貳公克）沒收銷燬之。
    事  實
一、甲○○前曾於民國八十六年間，因違反麻醉藥品管理條例案件，經本院判處有期
    徒刑六月確定，於八十七年十一月一日執行完畢。猶不知悔改，於八十九年八月
    二十九日晚上，搭乘由乙○○所駕駛車牌號碼Ｒ五－三七八二號自小客車，前往
    台中縣清水鎮○○路○○路旁，由乙○○持甲○○所交付之新台幣（下同）一千
    元下車向某不詳姓名年籍之成年男子購買第一級毒品海洛因一包（淨重○‧一三
    公克，包裝重○‧二三公克）後，交付甲○○持有；旋於同日晚上八時二十分許
    ，該車行經台中縣清水鎮○○路一六０巷口時為警盤查，甲○○乃將上開海洛因
    一包自其乘坐之駕駛座旁座位之車窗丟出而為警查獲，並扣得上開海洛因一包（
    淨重○‧一三公克、包裝重○‧二三公克）。
二、案經台中縣警察局清水分局報告臺灣臺中地方法院檢察署檢察官偵查起訴。
    理  由
一、訊據被告甲○○固坦承於八十九年八月二十九日晚上八時二十分許，搭乘乙○○
    所駕駛之車牌號碼Ｒ五－三七八二號自小客車途經台中縣清水鎮○○路一六０巷
    口時，因遇警攔檢，其有自車內丟出上開毒品海洛因一包而為警查獲等事實，惟
    矢口否認該包海洛因係其所有，辯稱：當天是乙○○邀同伊一起施用海洛因，伊
    才陪同乙○○去買的，出錢的是乙○○，伊僅係陪同前往購買而已云云。然查，
    右揭事實業據證人乙○○於警訊、偵查中均證稱：所查扣之海洛因一包係甲○○
    叫伊載至清水鎮○○路○○路旁停車後，交給伊一千元，向一位陌生男子購買的
    ，伊於買得後即上車交給甲○○等語明確，且被告於偵查中亦自承伊有打電話叫
    乙○○載伊去清水鎮○○路等語，足見本件扣案之海洛因一包應係證人乙○○應
    被告之要求載同被告前往台中縣清水鎮○○路○○路旁所購買無訛；另由查獲時
    之現場情況觀之，倘該包毒品係乙○○所購買，依常情，因第一級毒品海洛因之
    價值不貲，本應由乙○○持有並保管之，待欲施用時再持之與被告一同施用，惟
    該包毒品卻係被告持有中，而於為警攔檢時始由被告擲出車外，由此益徵證人乙
    ○○上開證述應堪採信，而被告前揭辯詞則顯係卸責之詞而不足採。再查，雖被
    告於為警查獲時所採集之尿液經送驗結果均未呈任何施用毒品之陽性反應，有台
    中縣衛生局檢驗尿水報告書一紙在卷可考，然被告於本院審理中既自承當天係乙
    ○○邀同伊一起施用海洛因等語，顯見被告當日確存有購買海洛因施用之動機甚
    明。又扣案之白色粉末一包經法務部調查局檢驗結果，確係第一級毒品海洛因（
    淨重○‧一三公克、包裝重○‧二三公克），亦有該局鑑定通知書一紙在卷足稽
    ，而被告甲○○堅決否認有施用第一級毒品海洛因之犯行，且其於為警查獲後所
    採之尿液，經送驗結果，亦未呈嗎啡陽性反應，已如前述，是上開第一級毒品海
    洛因非屬被告持以施用之事實當無疑義。綜上，被告持有第一級毒品海洛因事證
    明確，犯行洵堪認定，應予依法論科。
二、按海洛因為毒品危害防制條例第二條第二項第一款所稱之第一級毒品，是被告甲
    ○○持有海洛因之行為，核係犯毒品危害防制條例第十一條第一項之持有第一級
    毒品罪。又被告甲○○前曾於民國八十六年間，因違反麻醉藥品管理條例案件，
    經本院判處有期徒刑六月確定，於八十七年十一月一日執行完畢，有臺灣臺中地
    方法院檢察署刑案資料查註紀錄表一紙在卷可稽，其於有期徒刑執行完畢後，五
    年以內再犯有期徒刑以上之本罪，應依累犯之規定，加重其刑。爰審酌被告前曾
    因施用毒品案件經觀察勒戒後為免刑判決，復因施用毒品案件經本院判處有期徒
    刑一年確定，有台灣高等法院被告全國前案紀錄表一份在卷足稽，竟仍不知悔改
    警惕，猶購買毒品準備施用，及其犯後仍飾詞卸責等一切情狀，量處如主文所示
    之刑，並諭知易科罰金之折算標準。扣案海洛因一包（淨重０．一三公克，包裝
    重０．二三公克），應依毒品危害防制條例第十八條第一項前段之規定諭知沒收
    銷燬之。另扣案之海洛因注射針筒一支及生理食鹽水注射液一瓶，雖據被告自承
    係伊與乙○○預備供施用海洛因時所用之物，然與本件被告持有第一級毒品海洛
    因之犯行無關，爰不併予宣告沒收，附此敘明。
據上論斷，應依刑事訴訟法第二百九十九條第一項前段，毒品危害防制條例第十一條
第一項、第十八條第一項前段，刑法第十一條前段、第四十七條、第四十一條第一項
前段，罰金罰鍰提高標準條例第二條，判決如主文。
中      華      民      國    九十      年      十      月    二十六    日
                                臺灣臺中地方法院刑事第六庭
                                    法    官  許  月  馨
右正本證明與原本無異。
如不服本判決，應於判決送達後十日內向本院提出上訴狀，上訴於臺灣高等法院臺中
分院( 須附繕本 )。
                                    書記官
中      華      民      國    九十      年      十      月    二十六    日
附錄本案所犯法條全文：
毒品危害防制條例第十一條
持有第一級毒品者，處三年以下有期徒刑、拘役或新台幣五萬元以下罰金。
持有第二級毒品者，處二年以下有期徒刑、拘役或新台幣三萬元以下罰金。
持有專供製造或施用毒品之器具者，處一年以下有期徒刑、拘役或新台幣一萬元以下
罰金。


司法院資訊處製作；財團法人民間司法改革基金會備份。
